# 同一控制下处置少数股权不丧失控制权

提问人：闲不住 时间：2018-06-13 16:36:45
请教陈版：
今天跟同事讨论了一个问题，就是关于非同一控制和同一控制下处置少数股权，未丧失控制权，的情况下，单家报表是否要确认投资收益， 非同一控制下，确实是需要确认的，但是同一控制下就不知知道要不要确认，确认的话，处置的成本怎么计算？是账面价值的份额还是初始 投资成本的份额？

回答人：chenyiwei
虽然同一控制下合并和非同一控制下合并的会计处理方法差异很大，但处置子公司股权的处理并不区分是否在同一控制下发生，而是遵循相同原则。在处置价款公允的前提下，个别报表层面按处置价款与处置部分对应的长投账面价值的差额确认投资收益；合并报表层面按处置价款与被处置子公司净资产的相应份额的差额确认投资收益。